臺灣橋頭地方法院刑事判決
                                    111年度審易字第424號
公  訴  人  臺灣橋頭地方檢察署檢察官
被      告  馮聖璋


                   （現另案於法務部○○○○○○○○○執行中）
上列被告因竊盜案件，經檢察官提起公訴（111年度偵字第5019
號），嗣被告於準備程序中就被訴事實均為有罪之陳述，經告知
簡式審判程序之旨，並聽取被告與檢察官之意見後，本院裁定進
行簡式審判程序判決如下：
    主  文
馮聖璋犯如附表所示之伍罪，處如附表各編號主文欄所示之刑及
沒收。應執行有期徒刑拾月。沒收部分併執行之。
    事  實
一、馮聖璋意圖為自己不法所有，基於加重竊盜之犯意，分別為
    下列行為：
  ㈠於民國111年1月22日19時38分許，在高雄市○○區○○路00號前
    ，持客觀上足以對人之生命、身體、安全構成威脅、可供兇
    器使用之老虎鉗1支（未扣案），破壞羅曼所有而停放於該
    處之捷安特腳踏車上之大鎖後（毀損部分未據告訴），竊取
    該腳踏車得手後騎離。
　㈡於111年1月23日21時22分許，在高雄市楠梓區內環北路與經
    五路口，持客觀上足以對人之生命、身體、安全構成威脅、
    可供兇器使用之老虎鉗1支（未扣案），先破壞迪思歐所有
    而停放於該處之捷安特腳踏車上之大鎖後（毀損部分未據告
    訴），竊取該腳踏車得手後騎離。
　㈢承㈡同日稍後又返回上開地點，攜帶客觀上足以對人之生命、
    身體、安全構成威脅、可供兇器使用之老虎鉗1支（未扣案
    ），竊取馬若松所有而停放於該處未上鎖之捷安特腳踏車1
    輛得手後騎離。嗣馮聖璋將竊得之馬若松所有之腳踏車販售
    予不知情之徐浩恩，徐浩恩經警方通知後，將該車交予警方
    查扣並發還馬若松。
　㈣於111年1月30日20時18分許，在高雄市楠梓區內環南路與經
    三路口，持客觀上足以對人之生命、身體、安全構成威脅、
    可供兇器使用之老虎鉗1支（未扣案），破壞安德尼所有而
    停放於該處之捷安特腳踏車上之大鎖後（毀損部分未據告訴
    ），竊取該腳踏車得手後騎離。
　㈤於111年2月6日20時16分許，在高雄市楠梓區開發路日月光K4
    廠人行道ATM旁，持客觀上足以對人之生命、身體、安全構
    成威脅、可供兇器使用之老虎鉗1支（未扣案），破壞瑞那
    林所有而停放於該處之捷安特腳踏車上之大鎖後（毀損部分
    未據告訴），竊取該腳踏車得手後騎離。　
二、案經羅曼、迪思歐、馬若松、安德尼訴由內政部警政署保安
    警察第二總隊報告臺灣橋頭地方檢察署檢察官偵查起訴。
    理  由
一、本案被告馮聖璋所犯均屬法定刑為死刑、無期徒刑、最輕本
    刑為3年以上有期徒刑以外之罪，渠於準備程序時就被訴事
    實為有罪之陳述，經告知簡式審判程序要旨並聽取當事人意
    見，經被告同意適用簡式審判程序後，本院亦認無不得或不
    宜改依簡式審判程序進行之處，爰依刑事訴訟法第273條之1
    第1項規定裁定進行簡式審判程序。
二、上開犯罪事實，業據被告於本院準備程序及審理中坦承不諱
    ，核與告訴人羅曼、迪思歐、馬若松、安德尼、被害人瑞那
    林、證人徐浩恩於警詢時所證述之情節大致相符，並有監視
    器畫面擷取照片、告訴人等提供之腳踏車照片、現場照片、
    被告使用之信用卡支付交易歷史紀錄查詢列表、臺灣鐵路管
    理局本路雜項包裹票、內政部警政署保安警察第二總隊扣押
    筆錄、扣押物品目錄表、證人徐浩恩提供之臉書對話紀錄、
    存摺交易明細及贓物認領保管單等件附卷可稽，足認被告上
    開任意性自白確與事實相符，可堪採為認定事實之依據。綜
    上所述，本案事證明確，被告上開犯行均堪認定，俱應依法
    論科。
三、論罪科刑：
  ㈠核被告所為，均係犯刑法第321條第1項第3款之攜帶兇器竊盜
    罪（共5罪）。被告就事實一㈡㈢所為，雖均係在同一路口周
    邊犯之，惟停放在不同位置之不同車輛往往分屬不同人管領
    ，為眾所周知之事，而被告前開犯罪之時間、地點即使彼此
    相隔不遠，仍屬明顯可分，且係分別侵害不同被害人之財產
    法益，依社會健全觀念，該等竊盜犯行均獨立成罪。又被告
    所犯上開5罪，犯意各別，行為互殊，應予分論併罰。
　㈡本院審酌被告不思以正當方法謀取生活上所需，竟恣意竊取
    他人財物，非但侵害他人財產法益，且對社會治安造成之影
    響非微，所為實屬不該；另考量被告於本案犯行前5年內，
    曾因竊盜、詐欺案件，經法院分別判決處有期徒刑2月、4月
    、3月、1年1月確定，上開4罪嗣經合併定應執行有期徒刑1
    年6月確定，於108年11月1日縮短刑期假釋出監並交付保護
    管束，至109年4月26日保護管束期滿假釋未經撤銷視為執行
    完畢一情，有臺灣高等法院被告前案紀錄表在卷可稽，顯見
    被告並未因前案受刑事處罰而更謹慎其所為而再犯本案，應
    嚴予非難。惟念其所竊財物價值尚非至鉅，且犯後業已坦承
    犯行，態度尚可。兼衡其自稱高職畢業之智識程度、勉持之
    家庭經濟狀況、入監前擔任臨時工、因疫情影響而失業，未
    負擔扶養義務等一切情狀，爰分別量處如附表各該編號「主
    文」欄所示之刑，並均諭知易科罰金之折算標準。另衡酌被
    告本件所示5次竊盜犯行，時間、空間上尚具某程度之密集
    性、所侵害之法益亦具同質性，爰合併定應執行刑如主文所
    示。
四、沒收：
  ㈠被告如事實欄所竊得之腳踏車5輛，均屬其犯罪所得。其中事
    實一㈢所竊得之腳踏車1輛，業經被告以新臺幣7000元售予證
    人徐浩恩。嗣經證人徐浩恩將上開腳踏車交予警方扣案並發
    還告訴人馬若松，為被告於警詢時所坦承，並有證人徐浩恩
    警詢時之證述及贓物認領保管單在卷可佐，是被告就上開腳
    踏車賣得之7000元，依刑法第38條之1第4項之規定，為其犯
    罪所得，爰宣告沒收或追徵。至其餘未據扣案且未發還之犯
    罪所得部分，均應依刑法第38條之1第1項前段、第3項之規
    定，於所犯各該罪刑項下宣告沒收，並於全部或一部不能沒
    收或不宜執行沒收時，追徵其價額。
　㈡至被告持以犯案之老虎鉗1支，固係被告所有供犯罪所用之物
    ，然未據扣案，且非屬違禁物，為避免日後執行沒收或追徵
    價額而過度耗費有限之司法資源，應認宣告沒收上開物品欠
    缺刑法上之重要性，爰依刑法第38條之2第2項規定，不予宣
    告沒收或追徵，附此敘明。
據上論斷，應依刑事訴訟法第273條之1第1項、第299條第1項前
段，判決如主文。
本案經檢察官陳靜宜提起公訴，檢察官李門騫到庭執行職務。
中    華    民    國    111    年    8    月    10   日
                  刑事第四庭   法  官  簡祥紋
以上正本證明與原本無異。
如不服本判決應於收受判決後 20 日內向本院提出上訴書狀，並
應敘述具體理由。其未敘述上訴理由者，應於上訴期間屆滿後
20 日內向本院補提理由書 (均須按他造當事人之人數附繕本)「
切勿逕送上級法院」。
中    華    民    國    111    年    8    月    10    日
                                書記官 陳佳彬
附錄本案論罪科刑法條：
中華民國刑法第321 條
犯前條第1 項、第2 項之罪而有下列情形之一者，處6 月以上、
5 年以下有期徒刑，得併科50萬元以下罰金：
一、侵入住宅或有人居住之建築物、船艦或隱匿其內而犯之。
二、毀越門窗、牆垣或其他安全設備而犯之。
三、攜帶兇器而犯之。
四、結夥三人以上而犯之。
五、乘火災、水災或其他災害之際而犯之。
六、在車站、港埠、航空站或其他供水、陸、空公眾運輸之舟、
    車、航空機內而犯之。
前項之未遂犯罰之。

附 表：
編號 犯罪事實 主文 1 事實一㈠ 馮聖璋犯攜帶兇器竊盜罪，處有期徒刑柒月。未扣案之犯罪所得捷安特腳踏車壹輛沒收，於全部或一部不能沒收或不宜執行沒收時，追徵其價額。 2 事實一㈡  馮聖璋犯攜帶兇器竊盜罪，處有期徒刑柒月。未扣案之犯罪所得捷安特腳踏車壹輛沒收，於全部或一部不能沒收或不宜執行沒收時，追徵其價額。 3 事實一㈢  馮聖璋犯攜帶兇器竊盜罪，處有期徒刑柒月。未扣案之犯罪所得新臺幣柒仟元沒收，於全部或一部不能沒收或不宜執行沒收時，追徵其價額。 4 事實一㈣ 馮聖璋犯攜帶兇器竊盜罪，處有期徒刑柒月。未扣案之犯罪所得捷安特腳踏車壹輛沒收，於全部或一部不能沒收或不宜執行沒收時，追徵其價額。 5 事實一㈤ 馮聖璋犯攜帶兇器竊盜罪，處有期徒刑柒月。未扣案之犯罪所得捷安特腳踏車壹輛沒收，於全部或一部不能沒收或不宜執行沒收時，追徵其價額。